臺灣新北地方法院板橋簡易庭小額民事判決
　　　　　　　　　　　　　　　　　 110年度板小字第3360號

原　　　告　玉山商業銀行股份有限公司


法定代理人　黃男州　
訴訟代理人　陳冠蓁　
被　　　告　辛佩羿律師即黃駿霖之遺產管理人

上列當事人間請求清償借款事件，本院於中華民國110年11月25
日言詞辯論終結，判決如下：
    主      文
被告應於管理被繼承人黃駿霖之遺產範圍內給付原告新臺幣肆萬
零肆佰零玖元，及自民國九十五年一月十五日起至清償日止，按
週年利率百分之七點一一計算之利息。
訴訟費用新臺幣壹仟元由被告於管理被繼承人黃駿霖之遺產範圍
內負擔。
本判決得假執行。
    事實及理由
壹、程序部分
    按訴狀送達後，原告不得將原訴變更或追加他訴，但請求之
    基礎事實同一者；擴張或減縮應受判決事項之聲明者，不在
    此限，民事訴訟法第255條第1項第2款、第3款定有明文。查
    本件原告起訴時原聲明：被告應給付原告新臺幣（下同）40
    ,409元，及自民國95年 1月15日起至清償日止，按週年利率
     7.11％計算之利息，暨逾期在6個月以內者，按上開利率10
    ％，逾期超過 6個月者，按上開利率20％計算之違約金（見
    本院第9頁）；嗣於110年11月25日言詞辯論期日變更聲明為
    ：被告應給付原告40,409元，及自民國95年 1月15日起至清
    償日止，按週年利率7.11％計算之利息（見本院卷第45頁）
    ，核原告所為之訴之變更係減縮應受判決事項之聲明，揆諸
    上開法律規定，自應准許。
貳、實體部分
一、被繼承人黃駿霖向原告申請信用貸款，該貸款嗣後獲核准，
    惟被繼承人並未依約還款。是以被繼承人應給付40,409元整
    ，及自民國95年 1月15日起至清償日止按年息百分之7.11計
    算之利息，暨逾期在 6個月內者，按上開利率百分之10，超
    過 6個月者，按上開利率百分之20計算之違約金予原告，查
    被繼承人黃駿霖於 108年12月27日死亡，經臺灣彰化地方法
    院 109年度司繼字第1022號裁定選任被告為遺產管理人，被
    告應就管理債務人遺留之財產範圍內負清償責任，並聲明如
    前揭變更後之聲明。
二、被告則以：請依法審酌等語，資為抗辯。
三、本件原告主張之事實，業據其提出借款約定書及其約定條款
    、本票、帳務協商資料查詢、臺灣彰化地方法院公告等件為
    證（見本院卷第11至19頁），而為被告所不爭執，是堪信原
    告之主張為真實。從而，原告請求被告給付如主文第 1項所
    示，為有理由，應予准許。
四、本件係就民事訴訟法第436條之 8第1項訴訟適用小額程序所
    為被告敗訴之判決，爰依民事訴訟法第 436條之20規定，職
    權宣告假執行。
五、訴訟費用負擔之依據：民事訴訟法第78條。本件訴訟費用額
    ，依後附計算書確定如主文所示之金額。
中　　華　　民　　國　 110　　年　　12　　月　　3 　　日
                  臺灣新北地方法院板橋簡易庭
                              法  官  吳孟竹
      計    算    書
項        目          金      額（新臺幣）      備    註
第一審裁判費               1,000元
合        計               1,000元
上列為正本係照原本作成。
如不服本判決，應於收受送達後20日內以違背法令為理由向本院
提出上訴狀（上訴理由依法應表明一、原判決所違背之法令及其
具體內容。二、依訴訟資料可認為原判決有違背法令之具體事實
。）如於本判決宣示後送達前提起上訴者，應於判決送達後20日
內補提上訴理由書（須附繕本），如未於上訴後20日內補提合法
上訴理由書，法院得逕以裁定駁回上訴。
中　　華　　民　　國　 110　　年　　12　　月　　3 　　日
                              書記官  呂亞馨